【裁判字號】    94,上易,153
【裁判日期】    950309
【裁判案由】    贓物等
【裁判全文】
臺灣高等法院花蓮分院刑事判決         94年度上易字第153號
上  訴  人
即  被  告  丁○○
上列上訴人因贓物等案件，不服臺灣花蓮地方法院94年度易字第
132號中華民國94年10月3日第一審判決（起訴案號：臺灣花蓮
地方法院檢察署94年度偵字第1542、1712、1713號），就竊盜罪
部分，提起上訴，本院判決如下：
    主  文
原判決關於教唆竊盜部分撤銷。
丁○○共同連續攜帶兇器竊盜，累犯，處有期徒刑捌月。
    事  實
一、丁○○曾於民國92年間因違反動產擔保交易法案件，經法院
    判處有期徒刑3月確定，於92年12月17日易科罰金執行完畢
    。詎其仍不知悔改，與乙○○共同基於意圖為自己不法所有
    之概括犯意聯絡，於94年2月初，在不詳地點，告知乙○○
    賓士新款轎車含有方向燈之後照鏡極易拆卸，僅需將後照鏡
    往後折就可以螺絲起子將3個螺絲拆除後取下，並願意以每
    面後照鏡新台幣（下同）1,500元之價格收購，乙○○隨即
    攜帶客觀上可供兇器使用之螺絲起子，於94年2月6日上午某
    時，在花蓮縣吉安鄉○○路○段166號前，竊取丙○○所有車
    號K9-6297號賓士車後照鏡1面，得手後，由丁○○以1,500
    元收購。嗣於94年2月中旬某日，在花蓮市○○○街34號前，
    以相同方式，竊取甲○○所有車號3J-9466號賓士車後照鏡2
    面。又於94年2月中旬某日，在花蓮市長頸鹿附近，以相同
    方式，竊取不詳姓名之人所有之賓士車後照鏡1面，得手後
    ，丁○○以4,500元收購。嗣因警查乙○○竊盜，而查悉上
    情。
二、案經花蓮縣警察局花蓮分局報告臺灣花蓮地方法院檢察署檢
    察官偵查起訴。
    理  由
一、訊據被告丁○○雖坦承2次向乙○○購買賓士車照後鏡之事
    實不諱，惟矢口否認有何竊盜犯行，辯稱：伊並未要乙○○
    去偷賓士車後照鏡，是乙○○說急需用錢，所以就隨便借給
    他錢，分2次共向乙○○買五支賓士車後照鏡，不知後照鏡
    係贓物云云。經查：
  (一)證據能力部分
    按被告以外之人於檢察事務官、司法警察官或司法警察調查
    中所為之陳述，與審判中不符時，其先前之陳述具有較可信
    之特別情況，且為證明犯罪事實之存否所必要者，得為證據
    ，刑事訴訟法第159條之2定有明文。查被告丁○○要乙○○
    去偷賓士車後照鏡，並表示願以每面1,500元收購等情，業
    據證人乙○○於警詢中證述綦詳（警卷第8頁），證人乙○○於原審審理時改稱：被告未叫伊去偷後照鏡，也沒有教伊
    如何偷後照鏡等語（原審卷第48頁），2次陳述並不相符，
    惟證人乙○○於原審審理時證稱：當時賓士車後照鏡的案件
    是伊自行承認，因警察查獲伊所為之其他竊盜案件，所以伊
    自行承認有偷後照鏡，而伊與被告為認識之朋友，並常常去
    他店裡買中古手機回來玩，在警察局作筆錄時，警察答應伊
    如果講出來讓伊自白，而伊將第1面後照鏡賣給被告時，確
    實有跟被告說那是偷的，因為那時候後照鏡的電線被剪斷，
    被告跟伊說是他朋友被偷的後照鏡，所以買回去還給他朋友
    等語（原審卷第49-50頁）。顯見證人乙○○與被告間，並
    無怨隙，證人乙○○係因被查獲其他竊盜案件，經警詢問案
    情，始自行供出本件犯行，足見證人乙○○係在自由意識作
    此陳述，並無構詞誣陷之可能，此外，復有贓物認領保管單
    2 張附卷可參，故證人乙○○警詢中之證詞，具有較可信之
    特別情況，且為證明犯罪事實之存否所必要者，應有證據能
    力。
  (二)認定被告犯罪所憑證據部分
  (1)乙○○先後2次出售予被告之賓士車後照鏡5面，均為乙○○
    竊盜所得，其中1面為丙○○、2面甲○○所有，分別於事實
    欄所載之時間遭竊等情，業據證人乙○○於原審審理時（原
    審第50-51頁）及證人丙○○、甲○○於警詢中證述明確（
    被告並未否認彼等供述之證據能力），是被告丁○○收購之
    賓士車後照鏡，係贓物無訛。
  (2)被告雖辯稱不知上開賓士車後照鏡為贓物，亦未要乙○○竊
    取後照鏡云云。惟證人乙○○於警詢時證稱：係被告丁○○
    要伊去偷賓士車後照鏡，並表示願以每面1,500元收購等語
    （警卷第8頁）。
  (3) 綜上，被告確實有要乙○○攜帶兇器竊盜賓士車後照鏡之
     犯行，事證明確，所辯不足採信，犯行堪以認定。
二、按有共同犯罪之意思，事前同謀，而推由其中部分之人實施
    ，參與同謀之人，為同謀共同正犯。查依前述證人乙○○之
    證詞，已可證明，被告有參與共同實施竊盜犯罪之謀議，並
    推由乙○○以上述方法實施犯罪。是核被告所為，係犯刑法
    第321條第1項第3款攜帶兇器竊盜罪。被告與乙○○間，就
    前述3次犯行，有犯意聯絡及出於概括之犯意應論以共同正
    犯，及按連續犯規定論以一罪，並依法加重其刑，公訴人認
    被告係犯教唆乙○○犯普通竊盜罪，起訴法條容有錯誤，應
    予變更。又被告有上述事實欄所載之犯罪科刑及執行情形，
    此有臺灣高等法院被告前案紀錄表在卷可查，其於5年內再
    犯本件有期徒刑以上之罪，為累犯，應依刑法第47條規定，
    遞加重其刑。爰審酌被告犯罪之手段、所生之危害，且犯後
    否認犯行之態度等一切情狀，量處如主文所示之刑。至共犯
    乙○○犯罪用之螺絲起子並未扣案，無證據證明未滅失仍然
    存在，爰不另為沒收之諭知。
三、原審對被告予以論罪科刑，固非無見，惟將被告前述犯罪行
    為認為構成教唆加重竊盜罪，即有未洽。被告上訴意旨否認
    犯罪，並無理由，惟原判決既有可議，應由本院撤銷改判。
據上論斷，應依刑事訴訟法第369條第1項前段、第364條、第299
條第1項前段、第300條，刑法第28條、第56條、第321條第1項第
3款、第47條，罰金罰鍰提高標準條例第1條前段，判決如主文。
本案經檢察官李土城到庭執行職務。
中    華    民    國    95    年    3     月    9     日
                  刑事庭審判長法  官  謝志揚
                              法  官  蔣有木
                              法  官  湯文章
以上正本證明與原本無異。
本判決不得上訴。
                              書記官  李德霞
中    華    民    國    95    年    3     月    9     日
附錄本判決論罪科刑法條：
刑法第321條第1項第3款：
犯竊盜罪而有左列情形之一者，處6月以上、5年以下有期徒刑：
三  攜帶兇器而犯之者。


司法院資訊處製作；財團法人民間司法改革基金會備份。
